### CURRICULUM VITAE

## José Moral Borrego

Dirección C/ Alcalde Pineda Inf. Castillejo, nº 1, 1º- 2, 14006, Córdoba.

E-mail: josemoralb@gmail.com Teléfono: 659707172

- Disponibilidad inmediata.
- Trabajo en equipo, responsable, eficaz.
- Carnet de conducir tipo B.

- Disponibilidad para cambiar de residencia.
- Informática:

(Microsoft Office, Contaplus, ContaSol, Internet, e-mail).

## **OBJETIVO PROFESIONAL**

Como administrativo con amplia experiencia dentro del campo de la contabilidad, trámites de empresas ante las administraciones públicas, así como la atención al cliente; mi objetivo es encontrar un puesto de trabajo que me permita desarrollar y ofrecer mis aptitudes, conocimientos y espíritu emprendedor dentro de su empresa.

# **FORMACIÓN**

• Técnico de Formación Profesional en Gestión Administrativa. (2002-2004) "I.E.S. Antonio Galán Acosta" Montoro (Córdoba).

#### FORMACIÓN COMPLEMENTARIA

- Curso de Negocios Online y Comercio Electrónico (Febrero-Abril 2018). Centro Superior de Formación Europa-Sur, S.A. *Duración: 80 Horas*.
- Curso de Adaptación al Nuevo Plan General de Contabilidad. (Enero 2008). Centro de Oposiciones Alcántara, S.L.
- Empleado de Gestión Financiera de Empresas. (Marzo-Junio 2006) Formación Profesional Ocupacional Junta de Andalucía. *Duración: 560 horas*.
- Aplicaciones Informáticas de Gestión. (Mayo-Agosto 2005). Formación Profesional Ocupacional Junta de Andalucía. *Duración: 300 Horas*.

# **EXPERIENCIA**

- Oficial Administrativo en Hospital San Juan de Dios de Córdoba (Enero 2020-Marzo 2020)
- Técnico Administrativo en Dable Servicios Contables, S.L. (Junio 2014-Agosto 2019)
- Técnico Auxiliar Administrativo en Asesoría Fiscal, Laboral y Contable Francisco M. Hueto León Economista Colegiado 592, Córdoba. (Diciembre 2006-Junio 2014)
- Técnico Administrativo en el Excmo. Ayuntamiento de Bujalance (Córdoba). (Mayo 2005-Septiembre 2005)
- Prácticas de Técnico Administrativo en la empresa Miluma, S.A., Cañete de las Torres (Córdoba). (Octubre 2003-Diciembre 2003)

